Minutes et répertoires du notaire Pierre CHEVALIER, 13 février 1499 - 5 avril 1509 (étude VIII)
Archives nationales
- Minutes de Pierre CHEVALIER, 13 février 1499 - 5 avril 1509; MC/ET/VIII/7 - MC/ET/VIII/27
  - Minutes. 1506, 7 avril - 1507, mars, 7 avril 1506 - mars 1507; MC/ET/VIII/10
    - Réclamation pour une rente concernant Pierre LOBOLEINE, huissier des requêtes du Palais., 8 mai 1506; MC/ET/VIII/10
      Loboleine, Pierre; huissier
    - Réclamation d'une rente concernant Marie LOBOLEINE, femme de Jehan LOURDEL., 8 mai 1506; MC/ET/VIII/10
      Loboleine, Marie; Lourdel, Jean
    - Réclamation d'une rente concernant Lucas LE ROY, concierge de l'hôtel de ville., 8 mai 1506; MC/ET/VIII/10
      Le Roy, Lucas
    - Exécution d'un legs testamentaire fait par Nicole Lemire, chanoine de Saint-Honoré, en faveur du collège Saint-Nicolas du Louvre, en présence de Martial Galicier, Jean Régis, Jean de Cambray, Gilles Bethemont, Gilbert Mangin, Jean Gaultier, Guy Poupart, Simon Belin, Guillaume Cueilly, Jean Cueilly, Guy Branton, Guillaume Remon, Louis Letailleur, Yvon Crole, Jean Levrault, tous boursiers et écoliers du collège., 9 mai 1506; MC/ET/VIII/10
      délivrance de legs; Saint-Honoré (cloître); Saint-Nicolas-du-Louvre (église); Collège Saint-Nicolas-du-Louvre (Paris); chanoine; étudiant
    - Legs de rentes assises sur une vigne à Clichy, appartenant à la veuve de Michel DENIS., 9 mai 1506; MC/ET/VIII/10
      délivrance de legs; Clichy (Hauts-de-Seine); Denis, Michel
    - Legs de rente concernant Merlin LE VACHER., 9 mai 1506; MC/ET/VIII/10
      délivrance de legs; Le Vacher, Merlin
    - Liquidation du testament de Nicolle LEMIRE, chanoine de Saint-Honoré., 9 mai 1506; MC/ET/VIII/10
      liquidation; testament; Saint-Honoré (église); Lemire, Nicolas; chanoine
    - Exécution testamentaire par Guillaume LEMIRE, prêtre, chapelain de Saint-Honoré., 9 mai 1506; MC/ET/VIII/10
      compte d'exécution testamentaire; Saint-Honoré (église); Lemire, Guillaume; prêtre
    - Rente accordée au collège Saint-Nicolas du Louvre, assise sur un arpent de vigne à Clichy-la-Garenne (Seine, arrondissement de Saint-Denis, commune de Neuilly-sur-Seine)., 9 mai 1506; MC/ET/VIII/10
      constitution de rente; Saint-Nicolas-du-Louvre (église); Clichy (Hauts-de-Seine); Collège Saint-Nicolas du Louvre
    - Vente d'un 1/2 arpent de vigne (lieu non spécifié) à Jean LESCUYER ou LESCUIER, mouleur-de-bûches., 14 mai 1506; MC/ET/VIII/10
      acte de vente; Lescuyer, Jean; officier civil (Ancien Régime)
    - Contrat d'association concernant Denis QUIGANT, chaudronnier demeurant à Paris., 14 mai 1506; MC/ET/VIII/10
      acte de société; Quigant, Denis; forgeron
    - Contrat d'association entre Jean de DOURS, chaudronnier, et Denis QUIGAUT., 14 mai 1506; MC/ET/VIII/10
      acte de société; Dours, Jean de; Quigaut, Denis; forgeron
    - Vente concernant Robin MIGNOLETZ., 14 mai 1506; MC/ET/VIII/10
      acte de vente; Mignoletz, Robin
    - Délaissement de rente à BLANC., 18 mai 1506; MC/ET/VIII/10
    - Délaissement de rente concernant Guillaume PIOT., 18 mai 1506; MC/ET/VIII/10
      cession; Piot, Guillaume
    - Vente par Philippe LEGENDRE, marchand drapier, bourgeois de Paris, d'une rente de 55 écus tournois., 18 mai 1506; MC/ET/VIII/10
      acte de vente; Legendre, Philippe; négociant
    - Délaissement par Pierre GALOPIN, de 15 écus de rente., 18 mai 1506; MC/ET/VIII/10
      cession; Galopin, Pierre
    - Bail d'une maison à Gressy (Seine-et-Marne, arrondissement de Meaux, canton de Claye)., 19 mai 1506; MC/ET/VIII/10
      bail; Gressy (Seine-et-Marne)
    - Bail de maison concernant Bertrand MOUTON., 19 mai 1506; MC/ET/VIII/10
      bail; Mouton, Bertrand
    - Bail concernant Jean LESCUIER, marchand drapier et bourgeois de Paris., 19 mai 1506; MC/ET/VIII/10
      bail; Lescuyer, Jean; négociant
    - Déclaration concernant Jean Pourtel, marchand huilier et chandelier, demeurant à Saint-Cloud., 23 mai 1506; MC/ET/VIII/10
      déclaration; Saint-Cloud (Hauts-de-Seine); Pourtel, Jean; commerçant; cirier
    - Jean POUDEL, marchand huilier et chandelier demeurant à Saint-Cloud., 23 mai 1506; MC/ET/VIII/10
      Saint-Cloud (Hauts-de-Seine); Poudel, Jean; cirier
    - Déclaration de mise en apprentissage chez Thibaut LE MAÇON, laboureur meunier demeurant au moulin d'Esjournay., 23 mai 1506; MC/ET/VIII/10
      déclaration; Le Maçon, Thibaut; agriculteur; meunier
    - Déclaration de mise en apprentissage de Jean de LA RUE, fils mineur de Robert de LA RUE., 23 mai 1506; MC/ET/VIII/10
      déclaration; La Rue, Robert de; La Rue, Jean de
    - Déclaration de mise en apprentissage de Jean de LA RUE, chez un meunier., 23 mai 1506; MC/ET/VIII/10
      déclaration; La Rue, Jean de; meunier
    - Emprunt concernant Guillaume Pymault, laboureur demeurant à Sarcelles., 27 mai 1506; MC/ET/VIII/10
      Sarcelles (Val-d'Oise); Pymault, Guillaume; agriculteur
    - Bail d'une vigne à Tilloy (Marne, arrondissement de Sainte-Ménehoulde, canton de Dommartin-sur-Yèvre)., 27 mai 1506; MC/ET/VIII/10
      bail; Tilloy-et-Bellay (Marne)
    - Emprunt constitué par Guillaume PYMAULT demeurant à Sarcelles., 27 mai 1506; MC/ET/VIII/10
      obligation; Sarcelles (Val-d'Oise); Pimault, Guillaume
    - Dette remboursée à Guillaume FLATRE, laboureur demeurant à Sarcelles., 27 mai 1506; MC/ET/VIII/10
      indemnité; Sarcelles (Val-d'Oise); Flatre, Guillaume; agriculteur
    - Bail à rente concernant Germain de MARLE, seigneur de Tilloy., 27 mai 1506; MC/ET/VIII/10
      bail; Marle, Germain de (14..-1547)
    - Vente par Pierre LEGENDRE, d'une maison dans la paroisse Saint-Laurent à Rouen, 'au Pot d'étain'., 27 mai 1506; MC/ET/VIII/10
      acte de vente; Rouen (Seine-Maritime); Legendre, Pierre (14..-1525)
    - Emprunt pour rembourser Philippe LEGENDRE., 27 mai 1506; MC/ET/VIII/10
      obligation; Legendre, Philippe
    - Remise à M. LE MERCIER, sergent, d'un emprunt., 27 mai 1506; MC/ET/VIII/10
      Le Mercier (M.)
    - Bail à Nicolle GOSSELIN, avocat à l'Echiquier de Normandie, d'une maison de la paroisse Saint-Laurent à Rouen., 27 mai 1506; MC/ET/VIII/10
      bail; Rouen (Seine-Maritime); Gosselin, Nicolas; avocat
    - Bail à rente à Guillaume BAILLY, laboureur demeurant à Tilloy, d'une vigne à Tilloy., 27 mai 1506; MC/ET/VIII/10
      bail; Bailly, Guillaume; agriculteur
    - Emprunt fait en l'hôtel de Pierre CHAPPELAIN., 27 mai 1506; MC/ET/VIII/10
      obligation; Chappelain, Pierre
    - Liquidation du procès de tutelle de Jacques AIMERY, religieux de l'abbaye Sainte-Geneviève., 28 mai 1506; MC/ET/VIII/10
      liquidation; Sainte-Geneviève (abbaye); Aimery, Jacques
    - Nomination par Jean de TOURNAY, avocat au Parlement, de deux intermédiaires pour liquider un procès de tutelle., 28 mai 1506; MC/ET/VIII/10
      nomination; Tournay, Jean de; avocat au parlement (Ancien Régime)
    - Liquidation du procès de tutelle de Jacques AIMERY, religieux profès à l'abbaye de Sainte-Geneviève., 28 mai 1506; MC/ET/VIII/10
      liquidation; Sainte-Geneviève (abbaye); Aimery, Jacques; religieux
    - Nomination de Claude du FRESNOY, pour liquider un procès de tutelle., 28 mai 1506; MC/ET/VIII/10
      nomination; Fresnoy, Claude du
    - Nomination de Hugues CHAUVELION, avocat au Châtelet, pour liquider un procès de tutelle., 28 mai 1506; MC/ET/VIII/10
      nomination; Chauvelion, Hugues; avocat
    - Nomination par Jean AIMERY, avocat au Parlement, de deux procureurs, pour liquider un procès de tutelle., 28 mai 1506; MC/ET/VIII/10
      nomination; Aimery, Jean; avocat au parlement (Ancien Régime)
    - Vente d'une maison, rue de la Barillerie, tenant à l'hôtel de Girard de BAMBILLON., 29 mai 1506; MC/ET/VIII/10
      acte de vente; Barillerie (rue de la); Bambillon, Girard de
    - Vente de maison concernant Thomassin ROBERT, procureur au Châtelet., 29 mai 1506; MC/ET/VIII/10
      acte de vente; Robert, Thomassin; procureur de justice (Ancien Régime)
    - Vente d'une maison concernant Michel RUE, demeurant à l'Ecu-de-France, rue de la Barillerie., 29 mai 1506; MC/ET/VIII/10
      acte de vente; Barillerie (rue de la); Ecu de France (enseigne de l'); Rue, Michel
    - Vente à Jean de FAYE, maréchal-ferrant, d'une maison, rue de la Barillerie, tenant à des louages appartenant audit Jean de FAYE., 29 mai 1506; MC/ET/VIII/10
      acte de vente; Barillerie (rue de la); Faye, Jean de; maréchal-ferrant
    - Vente de maison concernant Jean de LESPRIT, greffier au Parlement., 29 mai 1506; MC/ET/VIII/10
      acte de vente; Lesprit, Jean de; greffier
    - Vente de maison concernant Nicolas LE ROUX, marchand bourgeois de Paris., 29 mai 1506; MC/ET/VIII/10
      acte de vente; Le Roux, Nicolas
    - Vente de maison concernant Jacques LE ROUX., 29 mai 1506; MC/ET/VIII/10
      acte de vente; Le Roux, Jacques
    - Vente d'une maison concernant Guillaume LEROUX., 29 mai 1506; MC/ET/VIII/10
      acte de vente; Leroux, Guillaume
    - Vente de maison concernant Glaude LE ROUX., 29 mai 1506; MC/ET/VIII/10
      acte de vente; Le Roux, Claude
    - Vente d'une maison concernant Henry LE RICHE, barbier., 29 mai 1506; MC/ET/VIII/10
      acte de vente; Le Riche, Henri; coiffeur
    - Vente par Catherine BANQUIS, veuve de Nicolas LE ROUX, d'une maison, rue de la Barillerie, à l'image Saint-Michel., 29 mai 1506; MC/ET/VIII/10
      acte de vente; Barillerie (rue de la); Saint-Michel (image); Banquis, Catherine; Le Roux, Nicolas
    - Marguerite, femme de Nicolle BIZET, procureur à Chartres, reconnaît, à Jean BOULLART, le droit de prendre 18 setiers de blé sur son héritage., 5 juin 1506; MC/ET/VIII/10
      Chartres (Eure-et-Loir); Bizet, Nicolas; Bizet, Marguerite; Boullart, Jean
    - Bail de terre par Pierre Legendre, trésorier de France à Etienne Gobelet et Thibault Gobelet, son fils, laboureurs demeurant à Séricourt (?)., 5 juin 1506; MC/ET/VIII/10
      bail; Bussières (Seine-et-Marne); Legendre, Pierre; Gobelet, Etienne; Gobelet, Thibault
    - Bail à ferme par Pierre LEGENDRE, trésorier de France, pour 5 ans, à Etienne GOBELET et Thibaut GOBELET, laboureurs C... des dîmes de grains de Mucourt ?, 5 juin 1506; MC/ET/VIII/10
      bail; Legendre, Pierre (14..-1525); Gobelet, Etienne; Gobelet, Thibaut; trésorier de France (Ancien Régime); agriculteur
    - Vente à Philippe LE GENDRE, marchand drapier, bourgeois de Paris, de 4 livres parisis de rente provenant du décès de Potencienne GAUCARIER(?)., 5 juin 1506; MC/ET/VIII/10
      acte de vente; Le Gendre, Philippe; Gaucarier, Potencienne (?); négociant
    - Vente d'une rente provenant de l'héritage de Potencienne GAUCAIN, femme de Nicolas BOUCHERI., 5 juin 1506; MC/ET/VIII/10
      acte de vente; Gaucain, Potencienne; Bouchery, Nicolas
    - Bail à Thibaut GOBELET, laboureur à Séricourt, d'une maison., 5 juin 1506; MC/ET/VIII/10
      bail; Bussières (Seine-et-Marne); Gobelet, Thibaut; agriculteur
    - Vente par Catherine GAIDAVOIR, femme de Jean BOUCHRI., 5 juin 1506; MC/ET/VIII/10
      acte de vente; Gaidavoir, Catherine; Bouchri, Jean
    - Bail à Etienne GOBELET, laboureur à Séricourt, d'une maison., 5 juin 1506; MC/ET/VIII/10
      bail; Bussières (Seine-et-Marne); Gobelet, Etienne; agriculteur
    - Vente à Guillaume ALLE, d'une rente annuelle de 16 s.p., 10 juin 1506; MC/ET/VIII/10
      acte de vente; Alle, Guillaume
    - Vente concernant Philipète ROUART, femme de Jean d'ARQUES, demeurant à Paris., 10 juin 1506; MC/ET/VIII/10
      acte de vente; Rouart, Philippine; Arques, Jean d'
    - Vente concernant Jean ROUART, mégissier, bourgeois de Paris., 10 juin 1506; MC/ET/VIII/10
      acte de vente; Rouart, Jean; tanneur
    - Vente par Barbe TANZER, veuve de Robin BROCHART, demeurant à Bailly, d'une rente annuelle de 16 s.p. à Guillaume ALLE, assignée sur une maison de Bailly et divers héritages., 10 juin 1506; MC/ET/VIII/10
      acte de vente; Bailly (Yvelines); Tanzer, Barbe; Brochart, Robin; Alle, Guillaume
    - Vente à Guillaume COURTIN, procureur au Châtelet, de 14 s.p. de rente restant à racheter de 20 s.p. de rente provenant de l'héritage de Jean d'ARQUES l'aîné, et de Jean d'ARQUES le jeune., 10 juin 1506; MC/ET/VIII/10
      acte de vente; Courtin, Guillaume; Arques, Jean d'; procureur de justice (Ancien Régime)
    - Vente d'une rente assise sur une maison à Bailly, arrondissement de Versailles, canton de Marly., 10 juin 1506; MC/ET/VIII/10
      acte de vente; Bailly (Yvelines)
    - Vente d'une rente assise sur une vigne à Bagnolet (Seine, arrondissement de Saint-Denis, canton de Pantin)., 10 juin 1506; MC/ET/VIII/10
      acte de vente; Bagnolet (Seine-Saint-Denis)
    - Vente d'une rente acquise au décès de Jean d'ARQUES, tourneur de bois blanc, époux de Philipite ROUART., 10 juin 1506; MC/ET/VIII/10
      acte de vente; Arques, Jean d'; Rouard, Philipite; tourneur
    - Vente par Philipite ROUART à Guillaume COURTIER, de 14 s.p. acquis à la mort de Jean d'ARQUES, le jeune, fils de Jean d'ARQUES et de Philipite ROUART., 10 juin 1506; MC/ET/VIII/10
      acte de vente; Arques, Jean d'; Rouard, Philipite; Courtier, Guillaume
    - Vente par Guillaume d'ARQUES, fils de Jean d'ARQUES, de 14 s.p. de rente., 10 juin 1506; MC/ET/VIII/10
      acte de vente; Arques, Guillaume d'; Arques, Jean d'
    - Vente pour Catherine d'ARQUES, fille de Jean d'ARQUES, d'une rente de 14 s.p., 10 juin 1506; MC/ET/VIII/10
      acte de vente; Arques, Catherine d'; Arques, Jean d'
    - Constitution de rente concernant Nicolas de NEUFVILLE, trésorier de Milan., 17 juin 1506; MC/ET/VIII/10
      constitution de rente; Milan (Italie); Neufville, Nicolas de; trésorier
    - Constitution de rente concernant Mondeville., 17 juin 1506; MC/ET/VIII/10
      constitution de rente; Mondeville (Essonne)
    - Constitution par Pierre GUEULLIN, laboureur demeurant à Mondeville, d'une rente de l.t. assise sur une maison de Mondeville et autres biens., 17 juin 1506; MC/ET/VIII/10
      constitution de rente; Mondeville (Essonne); Gueullin, Pierre; agriculteur
    - Acte passé par Sarra RUT, veuve de Guillaume LE COVEYNEULX, marchand potier d'étain, bourgeois de Paris., 20 juin 1506; MC/ET/VIII/10
      Le Coveyneux, Guillaume; Rut, Sarah; potier
    - Bail de maison concernant Sarra RUT, veuve de Guillaume LE COVERYEULX, marchand potier d'étain, bourgeois de Paris., 20 juin 1506; MC/ET/VIII/10
      bail; Rut, Sarah; Le Coveryeux, Guillaume; potier
    - Bail de maison à Fromont., 20 juin 1506; MC/ET/VIII/10
      bail; Fromont (Seine-et-Marne)
    - Bail de 3 ans à Guillaume LE GAY, laboureur à Fromont, par Sara RUT, d'une maison à Fromont., 20 juin 1506; MC/ET/VIII/10
      bail; Fromont (Seine-et-Marne); Le Gay, Guillaume; Rut, Sarah; agriculteur
    - Constitution de rente en faveur de Pierre SANDRY par Jean AUTRAN., 24 juin 1506; MC/ET/VIII/10
      constitution de rente; Autran, Jean; Sandry, Pierre
    - Constitution à Pierre SARDY, curé de Lassy, d'une rente de 6 s. par son oncle, Jean de GAINES, et de 2 s. 6 d. par le même, Pierre BOURDIN, Jean ANDRAU., 24 juin 1506; MC/ET/VIII/10
      constitution de rente; Lassy (Val-d'Oise); Sardy, Pierre; Gaines, Jean de; Bourdin, Pierre; Andrau, Jean; curé
    - Constitution par Jean de GOIMES, à Pierre SARDY, d'une rente de 6 s.p., 24 juin 1506; MC/ET/VIII/10
      constitution de rente; Goimes, Jean de; Sardy, Pierre
    - Contrat de mariage entre Jean Buyer, notaire au Châtelet, et greffier de la Prévôté de Paris, et Madeleine Chartier., 2 juillet 1506; MC/ET/VIII/10
      contrat de mariage; Buyer, Jean; Chartier, Madeleine; notaire
    - Jacques d'ESTOUTEVILLE, conseiller, chambellan du roi, garde de la Prévôté de Paris, fait savoir qu'un acte a été passé devant 2 notaires au Châtelet., 2 juillet 1506 - 4 juillet 1506; MC/ET/VIII/10
      Estouteville, Jacques d' (14..-1509); prévôt de Paris (Ancien Régime); notaire
    - Contrat de mariage de Madeleine CHARTIER, en présence de Philippe JAYET, avocat au Châtelet, son oncle., 2 juillet 1506; MC/ET/VIII/10
      contrat de mariage; Jayet, Philippe; Chartier, Madeleine; avocat
    - Participation de Michel CHARTIER, prêtre, avocat au Parlement, au contrat de mariage de sa nièce, Madeleine CHARTIER., 2 juillet 1506; MC/ET/VIII/10
      contrat de mariage; Chartier, Michel; Chartier, Madeleine; prêtre; avocat au parlement (Ancien Régime)
    - Participation de Mathieu CHARTIER, avocat au Parlement, au contrat de mariage de sa soeur Madeleine., 2 juillet 1506; MC/ET/VIII/10
      contrat de mariage; Chartier, Mathieu; Chartier, Madeleine; avocat au parlement (Ancien Régime)
    - Contrat de mariage de Madeleine CHARTIER., 2 juillet 1506; MC/ET/VIII/10
      contrat de mariage; Chartier, Madeleine
    - Constitution de rente concernant l'abbaye de l'Humilité Notre-Dame dite de Longchamp., 4 juillet 1506; MC/ET/VIII/10
      constitution de rente; Longchamp (abbaye de); Longchamp (abbaye de); Auteuil (ancienne commune)
    - Vente de Vignes à Nanterre., 6 juillet 1506; MC/ET/VIII/10
      acte de vente; Nanterre (Hauts-de-Seine)
    - Vente par Antoine WIET, batteur de plâtre demeurant à Paris, rue de Hulin, de vignes à Nanterre., 6 juillet 1506; MC/ET/VIII/10
      acte de vente; Nanterre (Hauts-de-Seine); Wiet, Antoine; maçon
    - Droits de Jeanne de VILLIERS, veuve de Jean de MONCEAULX, de prendre 40 s.p. de rente sur l'héritage de Pesquier DARANCY., 6 juillet 1506; MC/ET/VIII/10
      Villiers, Jeanne de; Monceaux, Jean de; Darancy, Pasquier
    - Titre nouvel reconnu par Thomas DARANCY, à Jeanne de VILLIERS., 6 juillet 1506; MC/ET/VIII/10
      titre nouvel; Darancy, Thomas; Villiers, Jeanne de
    - Titre nouvel reconnu par Pierrette DARANCY, veuve de Guillaume DUBOIS, à Jeanne de VILLIERS., 6 juillet 1506; MC/ET/VIII/10
      titre nouvel; Darancy, Pierrette; Dubois, Guillaume; Villiers, Jeanne de
    - Titre nouvel reconnu par Pierre DARANCY, à Jeanne de VILLIERS., 6 juillet 1506; MC/ET/VIII/10
      titre nouvel; Darancy, Pierre; Villiers, Jeanne de
    - Titre nouvel à prendre sur l'héritage de Pasquier DARANCY, laboureur à Fontenay-sous-Bagneux., 6 juillet 1506; MC/ET/VIII/10
      titre nouvel; Fontenay-aux-Roses (Hauts-de-Seine); Darancy, Pasquier; agriculteur
    - Titre nouvel reconnu par Colin DARANCY, à Jeanne de VILLIERS., 6 juillet 1506; MC/ET/VIII/10
      titre nouvel; Darancy, Colin; Villiers, Jeanne de
    - Titre nouvel reconnu par Antoine DARANCY, à Jeanne de VILLIERS., 6 juillet 1506; MC/ET/VIII/10
      titre nouvel; Darancy, Antoine; Villiers, Jeanne de
    - Vigne située à Fontenay-sous-Bagneux., 6 juillet 1506; MC/ET/VIII/10
      Fontenay-aux-Roses (Hauts-de-Seine)
    - Titre nouvel reconnu par Guillaume de LA RUELLE, époux de Pierrette DARANCY, à Jeanne de VILLIERS., 6 juillet 1506; MC/ET/VIII/10
      titre nouvel; La Ruelle, Guillaume de; Darancy, Pierrette; Villiers, Jeanne de
    - Titre nouvel reconnu par Jeanne de VILLIERS et concernant Pierre LANOINS, époux de Jeanne DARANOY., 6 juillet 1506; MC/ET/VIII/10
      titre nouvel; Lanoins, Pierre; Villiers, Jeanne de; Daranoy, Jeanne
    - Vente de vignes à Jean LE ROUX, laboureur demeurant à Nanterre., 6 juillet 1506; MC/ET/VIII/10
      acte de vente; Nanterre (Hauts-de-Seine); Le Roux, Jean; agriculteur
    - Vente à Jean BIAUVIELZ, marchand bourgeois de Paris, demeurant à Paris, à la pointe Saint-Eustache, de droits sur une maison de la pointe Sainte-Eustache., 7 juillet 1506; MC/ET/VIII/10
      acte de vente; Biauvielz, Jean
    - Vente de 22 bêtes à laine à Pierre GUION, marchand drapier, concernant Pierre FEUCHER, laboureur au Chénay., 9 juillet 1506; MC/ET/VIII/10
      acte de vente; Le Chesnay (Yvelines); Feucher, Pierre; Guyon, Pierre; négociant; agriculteur
    - Ambroise Le Moyne, prêtre, maître ès arts à Melun. Bail à loyer du bénéfice de la chapelle Notre-Dame et Saint-Vincent à Melun., 13 juillet 1506; MC/ET/VIII/10
      Précisions sur les lieux: Melun (Seine-et-Marne)--Notre-Dame-et-Saint-Vincent (chapelle)
      bail; Melun (Seine-et-Marne); Le Moyne, Ambroise; prêtre
    - Bail à loyer du bénéfice de la chapelle Notre-Dame et Saint-Vincent, au château de Melun par Jehan FLEURY, prêtre, maître es ars, bachelier en droit, chapelain de la Chapelle Notre-Dame et Saint-Vincent, au château de Melun., 13 juillet 1506; MC/ET/VIII/10
      bail; Melun (Seine-et-Marne); Fleury, Jean; prêtre; bachelier
    - Marché de couverture concernant Jehan LE SUEUR., 14 juillet 1506; MC/ET/VIII/10
      marché; Le Sueur, Jean
    - Marché avec Jehan DUCERF, couvreur à Préauville., 14 juillet 1506; MC/ET/VIII/10
      marché; Ducerf, Jean; couvreur
    - Accord concernant Mathieu LETUR., 15 juillet 1506; MC/ET/VIII/10
      accord; Letur, Mathieu
    - Accord concernant Jehan de DOUET., 15 juillet 1506; MC/ET/VIII/10
      accord; Douet, Jean de
    - Accord concernant Jean DAVID, exécuteur du testament de Pierre LE FEVRE., 15 juillet 1506; MC/ET/VIII/10
      accord; David, Jean; Le Fèvre, Pierre
    - Partage de Martin le Maupin, notaire., 17 juillet 1506; MC/ET/VIII/10
      Partages de succession XVIe siècle (136 actes), par Catherine Grodecki, Madeleine Jurgens, Xenia Pamfilova, 1954-1986 (fichier papier entièrement dématérialisé; voir contexte dans le Plan d’orientation général - Notaires de Paris, guides thématiques du Minutier).
      Date de création de la notice: 2003
      partage; Le Maupin, Martin; notaire
    - Partage concernant Claude GODEFROY, enfant mineur., 17 juillet 1506; MC/ET/VIII/10
      partage; Godefroy, Claude
    - Partage concernant Guillemette GODEFROY, enfant mineure., 17 juillet 1506; MC/ET/VIII/10
      partage; Godefroy, Guillemette
    - Contrat de mariage entre Jean de BEGNYGNE et Guillemette GODEFROY., 17 juillet 1506; MC/ET/VIII/10
      contrat de mariage; Godefroy, Guillemette; Bénigne, Jean de
    - Partage concernant Marguerite GODEFROY, mineure., 17 juillet 1506; MC/ET/VIII/10
      partage; Godefroy, Marguerite
    - Partage concernant Jean GODEFROY, marchand bourgeois de Paris., 17 juillet 1506; MC/ET/VIII/10
      partage; Godefroy, Jean
    - Partage concernant Marguerite COUSTURIER, femme de Simon GODEFROY., 17 juillet 1506; MC/ET/VIII/10
      partage; Cousturier, Marguerite; Godefroy, Simon
    - Contrat de mariage entre Guillemette GODEFROY et Jehan de BEGNYGNE, orfèvre., 17 juillet 1506; MC/ET/VIII/10
      contrat de mariage; Begnygne, Jean de; Godefroy, Guillemette; orfèvre
    - Partage concernant Jehan ANGIRART, notaire., 17 juillet 1506; MC/ET/VIII/10
      partage; Angirart, Jean; notaire
    - LEMOSNIER (Mathurin) Lieutenant à Boulogne § Bail à rente à Mathurin LEMOSNIER, 18 juillet 1506; MC/ET/VIII/10
      bail; Lemosnier, Mathurin
    - Bail de la maison à l'image Notre-Dame sise rue de Versailles, près de la porte Saint-Victor., 22 juillet 1506; MC/ET/VIII/10
      bail; Versailles (rue de); Notre-Dame (image)
    - Bail de terres par Jehanne MARCHAIS, épouse de Jehan MARCHAIS., 22 juillet 1506; MC/ET/VIII/10
      bail; Marchais, Jeanne; Marchais, Jean
    - Bail de terres concernant Vincent PASQUIER, laboureur à Chaillot., 22 juillet 1506; MC/ET/VIII/10
      bail; Chaillot (hameau); Pasquier, Vincent; agriculteur
    - Bail à loyer à Nicole GODIN, procureur au Parlement, d'une maison sise rue de Versailles, près la porte Saint-Victor., 22 juillet 1506; MC/ET/VIII/10
      bail; Versailles (rue de); Saint-Victor (porte); Godin, Nicolas; procureur de justice (Ancien Régime)
    - Bail à loyer par Madeleine CABARET, d'une maison, rue de Versailles, près la porte Saint-Victor., 22 juillet 1506; MC/ET/VIII/10
      bail; Versailles (rue de); Saint-Victor (porte); Cabaret, Madeleine
    - Bail à loyer par Jehanne CABARET, d'une maison sise rue de Versailles, près la porte Saint-Victor., 22 juillet 1506; MC/ET/VIII/10
      bail; Versailles (rue de); Saint-Victor (porte); Cabaret, Jeanne